# 误差 {#intro-error}

```{r}
library(purrr)
```


## 习题

### 习题1{-}

编程计算机器的值。

**解：**

R语言中可以使用
```{r}
.Machine$double.eps
```

`.Machine`下面列有很多误差相关的机器参数，有需要的可以查阅[这里](https://www.rdocumentation.org/packages/base/versions/3.6.2/topics/.Machine)。

### 习题2{-}

设某正数$a$四舍五入后保留了$p$位有效数字，表示成$a^* = (0.a_1a_2\cdots a_p)_{10}\times10^m(a_1\ne0)$。 估计其绝对误差和相对误差的范围， 并分析误差与有效数字位数$p$的关系。

**解：**

容易知道，$m\ge p$。先通过一个例子直观理解一下，不妨取$a=12546$，当取$p=3$，有$a^*=0.125\times 10^5=12500$，当取$p=4$，有$a^*=0.1255\times 10^5=12550$。

所以可以得到，$m$实际上是正数$a$的位数，而$p$则是要保留的有效数字的位数。

其绝对误差：
$$
\Delta = a-a^*\le 0.5\times10^{m-p}
$$

利用$a\ge10^m$，其相对误差：
$$
\delta = \frac{\Delta}{a} \le\frac{0.5\times10^{m-p}}{10^m}=0.5\times10^{-p}
$$

### 习题3{-}

**解：**

先定义通项：
```{r}
myfun <- function(n)
{
   (-1)^(n+1)/n
}
n <- 10^6
```

1.
```{r}
S <- 0
for (i in 1:n) {
  S <- S+myfun(i)
}
abs(S-log(2))
```

2.
```{r}
S <- 0
for (i in 1:n) {
  S <- S+myfun(n+1-i)
}
abs(S-log(2))
```

3.
```{r}
S <- 0
l <- vector("double",n/2)
for (i in 1:(n/2)) {
  l[[i]] <- myfun(2*i-1)+myfun(2*i)
}
for (i in l) {
  S <- S+i
}
abs(S-log(2))
```

4.
```{r}
l <- vector("double",n/2)
for (i in 1:(n/2)) {
  l[[i]] <- 1/(2*n*2*(n-1))
}
for (i in l) {
  S <- S+i
}
abs(S-log(2))
```

第4种方法精度更高。

### 习题4{-}

**解：**

```{r}
x <- 1:4
myfun1 <- function(x, k=10)
{
  S <- 1
  for (i in 1:k) {
    m <- (-x)^i/factorial(i)
    S <- S+m
  }
  S
}
myfun2 <- function(x, k=10)
{
  S <- 1
  for (i in 1:k) {
    m <- x^i/factorial(i)
    S <- S+m
  }
  1/S
}
s1 <- map_dbl(x,myfun1)
s2 <- map_dbl(x,myfun2)
s <- exp(-x)
df <- data.frame(x,s1=abs(s1-s),s2=abs(s2-s))
knitr::kable(df)
```

方法1的误差太大了，不妨增大$k$值：
```{r}
s1 <- map_dbl(x,myfun1,k=100)
s2 <- map_dbl(x,myfun2)
s <- exp(-x)
df <- data.frame(x,s1=abs(s1-s),s2=abs(s2-s))
knitr::kable(df)
```

误差瞬间下去，说明方法1的收敛比较慢。以$x=4$为例，探究两个方法的收敛速度：
```{r}
x <- 4
k <- 1:50
s1 <- map_dbl(k,myfun1,x=x)
s2 <- map_dbl(k,myfun2,x=x)
s <- exp(-x)
opar <- par(no.readonly = TRUE)
plot(k,abs(s1-s),"l",ylab="")
lines(k,abs(s2-s),lty=2,col="red")
title(ylab="绝对误差")
legend("topright",c("公式（1）","公式（2）"),lty=c(1,2),col=c("black","red"))
par(opar)
```

可以看到公式（1）的收敛速度一开始是很慢的。

### 习题5{-}

**解：**

载入数据：
```{r}
x <- c(249, 254, 243, 268, 253, 269, 287, 241, 273, 306303, 280, 260, 256, 278, 344, 304, 283, 310)
n <- length(x)
```

公式1：
```{r}
s1 <- 0
for (i in x) {
  s1 <- signif(s1+signif(i^2,digits = 6),digits = 6)
}
s1 <- signif(s1-n*mean(x),digits = 6)
s1 <- signif(s1/(n-1),digits = 6)
```

公式2：
```{r}
s2 <- 0
m <- mean(x)
for (i in x) {
  s2 <- signif(s2+signif((i-m)^2,digits = 6),digits = 6)
}
s2 <- signif(s2/(n-1),digits = 6)
```

比较：
```{r}
df <- data.frame(`函数直接计算`=var(x),`公式1`=s1,`公式2`=s2)
knitr::kable(df)
```

公式2比公式1更精确，公式1先计算平方求和，值太大，保留6位有效数字之后损失较多。

### 习题6{-}

**解：**

(1)
