# 均匀分布随机数生成{#rng-uniform}

```{r}
set.seed(1024)
```


## 习题

### 习题1{-}

易证。

### 习题2{-}

**解：**

将[0,1]等分为$k$段，每个端点分别为$x_i=i/k,i=0,\dots,k$，考虑左闭右开区间，如果给定点$x$落在$x_i\le x<x_{i+1}$中，有$i/k\le x<(i+1)/k$，即$i\le kx <i+1$，$\lfloor kx \rfloor=i$，若$x<0$或$x>1$报错。

```{r}
runif.chisq.test <- function(x, k)
{
  y <- rep(0,k)
  for (i in seq_along(x)) {
    j <- floor(k*x[[i]])  # 第j段
    if(x[[i]]==1){
      y[[k]] <- y[[k]]+1
    }else if(j<0 | j>=k){
      stop("there is value of x out of [0,1]")
    }else{
      y[[j+1]] <- y[[j+1]]+1
    }
  }
  chisq.test(y)
}
```

测试一下：
```{r}
x <- runif(1000)
k <- 10
runif.chisq.test(x,k)
```

通过检验。
```{r}
x <- rnorm(1000)
x <- x[x>=0&x<=1]
k <- 10
runif.chisq.test(x,k)
```

显著性水平0.05下拒绝原假设。

### 习题3{-}

**解：**

类似地，这里对输入数据的最小值与最大值之间等分$k$段，每个端点分别为$x_i=i/k,i=0,\dots,k$，考虑左闭右开区间，如果给定点$x$落在$x_i\le x<x_{i+1}$中，有$i/k\le x<(i+1)/k$，即$i\le kx <i+1$，$\lfloor kx \rfloor=i$。
```{r}
# F为分布函数
random.chisq.test <- function(x, k, F)
{
  library(purrr)
  
  xmin <- min(x)
  xmax <- max(x)
  d <- xmax-xmin
  j <- floor(k*(x-xmin)/d)
  y <- rep(0,k+2)
  for (i in seq_along(x)) {
    if(x[[i]]==max(x)){
      y[[k+1]] <- y[[k+1]]+1
    }else{
      y[[j[[i]]+2]] <- y[[j[[i]]+2]]+1
    }
  }
  p <- seq(xmin,xmax,length.out = k+1) %>% 
    map_dbl(F)
  p <- c(p[[1]],diff(p),1-p[[k+1]])
  chisq.test(y,p = p)
}
```

测试：
```{r}
x <- rnorm(1000)
k <- 10
random.chisq.test(x,k,pnorm)
```
```{r}
x <- runif(1000)
k <- 10
random.chisq.test(x,k,pnorm)
```

通过测试。

### 习题4{-}

**解：**

这个应该是下一节的内容，不过无所谓啦。先得到它的分布函数为
$$
F(x) = \frac12x+\frac12x^2,\quad0\le x\le1
$$

1、逆变换法：

先求$F^{-1}$为：
$$
F^{-1}(u) = -\frac12+\sqrt{2u+\frac14}
$$
从而定义函数：
```{r}
rng.x1 <- function(n)
{
  -0.5+sqrt(2*runif(n)+0.25)
}
```

测试：
```{r}
n <- 1000
x <- rng.x1(n)
hist(x,freq = FALSE)
y <- seq(0,1,0.01)
z <- 0.5+y
lines(y,z,col="red")
```

基本吻合。

2、舍选法

就是拒绝采样啦，取提议分布为均匀分布$U[0,1]$，则$c=1.5$.

```{r}
rng.x2 <- function(n)
{
  x <- runif(n)
  y <- runif(n,0,1.5)
  s <- x[y<=0.5+x]
  list(samples = s, eff = length(s)/n)
}
```

测试：
```{r}
n <- 1000
x <- rng.x2(n)
hist(x$samples,freq = FALSE)
y <- seq(0,1,0.01)
z <- 0.5+y
lines(y,z,col="red")
```

基本吻合。看一下效率：
```{r}
x$eff
```

理论上的效率为$2/3$。

3、复合法

将梯形面积分解为一个矩形跟一个三角形，两者面积都是0.5。
```{r}
rng.x3 <- function(n)
{
  i <- runif(n)
  x <- runif(n)
  # 小于等于0.5保持值，大于0.5开平方
  x[i>0.5] <- sqrt(x[i>0.5])
  x
}
```

测试：
```{r}
n <- 1000
x <- rng.x3(n)
hist(x,freq = FALSE)
y <- seq(0,1,0.01)
z <- 0.5+y
lines(y,z,col="red")
```

比较算法的效率？除了舍选法会拒绝点之外，其余两者算法都是全部接受点的。看一下函数的运行时间吧，虽然这个比较粗糙，因为跟算法编码的设计有关，不一定是算法本身的问题：
```{r}
n <- 10000000
t1.1 <- proc.time()
x <- rng.x1(n)
t1.2 <- proc.time()
t1 <- t1.2-t1.1
t2.1 <- proc.time()
x <- rng.x2(n)
t2.2 <- proc.time()
t2 <- t2.2-t2.1
t3.1 <- proc.time()
x <- rng.x3(n)
t3.2 <- proc.time()
t3 <- t3.2-t3.1
df <- data.frame(`逆变换法`=t1[3][[1]],`舍选法`=t2[3][[1]],`复合法`=t3[3][[1]])
knitr::kable(df)
```

总的来说，逆变换法要更好点，舍选法要稍差点。