# 随机服务系统模拟{#sim-des}

## 笔记

这里主要学习一下R包`simmer`的一些用法，主要参考该包的[文档](https://r-simmer.org/index.html).

### 基本用法

先实例化一个新的模拟环境
```{r}
library(simmer)

set.seed(42)

env <- simmer("SuperDuperSim")
env

```

建立一个简单的轨迹：模拟患者问诊。什么是轨迹呢，实际上就是对每名对象的服务过程。
```{r}
## trajectory初始化一个轨迹对象
patient <- trajectory("patients' path") %>%
  ## 添加一个护士事件
  ## 抓住一个护士资源
  seize("nurse", 1) %>%
  ## 服务时间分布
  timeout(function() rnorm(1, 15)) %>%
  ## 释放一个护士资源
  release("nurse", 1) %>%
  ## 添加一个医生事件
  seize("doctor", 1) %>%
  timeout(function() rnorm(1, 20)) %>%
  release("doctor", 1) %>%
  ## 添加一个管理员事件
  seize("administration", 1) %>%
  timeout(function() rnorm(1, 5)) %>%
  release("administration", 1)
```

往模拟系统添加资源：
```{r}
env %>%
  ## 1个护士
  add_resource("nurse", 1) %>%
  ## 2个医生 
  add_resource("doctor", 2) %>%
  ## 1个管理员
  add_resource("administration", 1) %>%
  ## 患者到达的时间间隔分布
  add_generator("patient", patient, function() rnorm(1, 10, 2))
```

测试运行我们的模拟系统：
```{r}
env %>% 
  ## 运行80个时间单位
  run(80) %>% 
  ## 验证当前的模拟时间点
  now()
## 未来三个事件到来的时刻
env %>% peek(3)
```

也可以指定运行多少个事件：
```{r}
env %>%
  stepn() %>% # 1 step
  print() %>%
  stepn(3)    # 3 steps
```

也可以看看系统的最终状态：
```{r}
env %>% peek(Inf, verbose=TRUE)
```

接下来说明一下如何重置系统。一个方法是执行一个比较长的时间单位（比较一下上面的最终状态时间）：
```{r}
env %>% 
  run(120) %>%
  now()
```

当然，也可以利用`reset()`函数：
```{r}
env %>% 
  reset() %>% 
  run(80) %>%
  now()
```


可以利用R基本函数多次复制同一个系统，比如复制100次同一个系统：
```{r}
envs <- lapply(1:100, function(i) {
  simmer("SuperDuperSim") %>%
    add_resource("nurse", 1) %>%
    add_resource("doctor", 2) %>%
    add_resource("administration", 1) %>%
    add_generator("patient", patient, function() rnorm(1, 10, 2)) %>%
    run(80)
})
```
```{r}
length((envs))
```

下面这个方法可能会更好。如果单个复制品运行起来花费比较大，可以直接并行地运行他们。这里利用的是`parallel`包。
```{r}
library(parallel)

envs <- mclapply(1:100, function(i) {
  simmer("SuperDuperSim") %>%
    add_resource("nurse", 1) %>%
    add_resource("doctor", 2) %>%
    add_resource("administration", 1) %>%
    add_generator("patient", patient, function() rnorm(1, 10, 2)) %>%
    run(80) %>%
    wrap()
})
```

如何获取各种属性：
```{r}
## 返回到达数量
envs[[1]] %>% get_n_generated("patient")

## 获取排队人数
envs[[1]] %>% get_queue_count("doctor")

## 获取排队容量
envs[[1]] %>% get_queue_size("doctor")

## 获取监控的资源状态
envs %>% 
  get_mon_resources() %>%
  head()

## 获取监控的到达状态
envs %>% 
  get_mon_arrivals() %>%
  head()
```

### 更进一步的轨迹使用方法

前面谈到了，对于轨迹的活动，常用的有`seize`,`timeout`,`release`，但此外还有很多更高级的方法，全部方法如下:
```{r}
methods(class="trajectory")
```

许多的活动方法都可以接受动态参数，也即接受一个函数（可以很复杂，包含很多交互），特别提一下`timeout`，正如我们前面使用了函数作为参数`timeout(function() rnorm(1, 15))`，但若只使用`timeout(rnorm(1, 15))`，只会生成一个随机数然后是静态参数。

轨迹可以跟模拟环境进行很多焦糊，常见的就是获取模拟环境的很多属性。一个需要注意的地方是，我们最好有这样的习惯：**首先实例化模拟环境**，而不是创建轨迹或者其他什么的，避免难以察觉的错误。

接下来是一下对轨迹联合以及取子集的操作。

`join()`函数可以联合拼接轨迹，可以利用`[`、`[[`、`head()`、`tail()`等运算符或者函数取轨迹的子集。

## 习题

### 习题1{-}

1. 将时间单位看作小时。

```{r}
library(simmer)
set.seed(1024)

mu <- 1.0
lambda <- 0.8
fun_rexp_mu <- function() rexp(1, mu)
fun_rexp_lambda <- function() rexp(1, lambda)

bank <- simmer("bank")

customer <- trajectory("customer") %>% 
  seize("counter",1) %>% 
  timeout(fun_rexp_mu) %>% 
  release("counter")

bank %>% 
  add_resource("counter",1) %>% 
  # 从8点到17点，24小时后循环
  add_generator("customer",customer,from_to(8,17,fun_rexp_lambda,every = 24))

# 2天内的服务情况
bank %>% 
  run(48) %>% 
  get_mon_arrivals()
```

2. 不妨假设：
$$
\lambda(t)=
\begin{cases}
2 & 0\le t<10\\
1.9 & 10\le t<20\\
\cdots \\
1.1 & t\ge 90\\
\end{cases}
$$

```{r}
library(simmer)
set.seed(1024)

mu <- 1.0

bank <- simmer("bank")

fun_rexp_mu <- function() rexp(1, mu)
fun_rexp_lambda <- function(){
  t <- now(bank)
  lambda <- ifelse(t<90,2-floor(t/10)*0.1,1.1)
  rexp(1,lambda)
}

customer <- trajectory("customer") %>% 
  seize("counter",1) %>% 
  timeout(fun_rexp_mu) %>% 
  release("counter",1)

bank %>% 
  add_resource("counter",1) %>% 
  add_generator("customer",customer,fun_rexp_lambda)

# 测试
bank %>% 
  run(10) 
bank %>% 
  get_queue_count("counter")
bank %>% 
  get_mon_arrivals()
```


3. 我们用上`leave`、`renege_in`等函数：

```{r}
# 输入：
# L,P.1: 队伍长度大于L，顾客有一定概率P.1离开
# T,P.2: 等待时间超过T，顾客有一定概率P.2离开
# T1: 系统运行时间
# mu,lambda: 服务系统参数
# 输出：离开的顾客人数
simmer.1.3 <- function(L=3,P.1=0.8,T=11,P.2=0.8,T1=200,mu=1.0,lambda=0.9)
{
  library(simmer)
  fun_rexp_mu <- function() rexp(1, mu)
  fun_rexp_lambda <- function() rexp(1, lambda)
  bank <- simmer("bank",log_level = 0)
  
  tra1 <- trajectory() %>% 
      seize("counter",1) %>%
      renege_abort() %>%
      log_("I'm being attended",level = 1) %>%
      timeout(fun_rexp_mu) %>%
      release("counter",1) %>%
      log_("finished",level = 1)
  
  
  customer <- trajectory("customer") %>%
    log_("here I am",level = 1) %>%
    log_(function(){
      paste("the length of queue is",get_queue_count(bank,"counter"))
    },level = 1) %>% 
    
    # 一定概率离开
    log_("I am leaving...",level = 1) %>% 
    leave(function(){
      l <- get_queue_count(bank, "counter")  # 队伍长度
      ifelse(l>L,P.1,0)  # 若队伍长度大于L以P.1概率离开
    }) %>%
    log_("It is a joke...",level = 1) %>% 
    
    # 等待时间一定概率P.2离开
    renege_in(
      T,  
      out = trajectory() %>%
        log_("lost my patience. Reneging...",level = 1) %>% 
        leave(P.2) %>% 
        log_("It is a joke...",level = 1) %>% 
        join(tra1)
    ) %>%
    join(tra1)
  
  bank %>%
    add_resource("counter", 1) %>% 
    add_generator("customer", customer, fun_rexp_lambda) %>%
    run(T1) %>% 
    invisible %>% 
    get_mon_arrivals() %>% 
    dplyr::summarise(leave_count = sum(!finished))
}

simmer.1.3()
```


以默认的参数，重复运行多次求均值：
```{r}
N <- 1000
out <- vector("integer",N)
for (i in 1:N) {
  s <- simmer.1.3()
  out[[i]] <- s$leave_count
}
mean(out)
```


### 习题2{-}

没想明白，继续想想......


