# 分层抽样法 {#sim-stratsamp}

```{r}
library(tidyverse)
```

## 习题

### 习题1{-}

利用拉格朗日乘子法。记
$$
g(\alpha_1,\cdots,\alpha_m) = \alpha_1+\cdots+\alpha_m-1\\
L(\alpha_1,\cdots,\alpha_m,\lambda^2) = f(\alpha_1,\cdots,\alpha_m)+\lambda^2 g(\alpha_1,\cdots,\alpha_m)
$$

令：
$$
\frac{\partial L}{\partial \alpha_i}=-\frac{\sigma_i^2}{\alpha_i^2}+\lambda^2=0\\
\frac{\partial L}{\partial \lambda} = \alpha_1+\cdots+\alpha_m-1=0
$$

可以得到：
$$
\lambda = \frac{\sigma_i}{\alpha_i}
$$

则：
$$
\alpha_1+\cdots+\alpha_m =  \frac{\sigma_1+\cdots+\sigma_m}{\lambda}
$$

可以解得
$$
\lambda = \sigma_1+\cdots+\sigma_m
$$

从而：
$$
\alpha_i=\frac{\sigma_i}{\sum_{k=1}^m\sigma_k},i=1,\cdots,m
$$

可以验证这是最小值点。

### 习题2{-}

先看一下准确值：

```{r}
I.true <- exp(1)-exp(-1);I.true
```

1. 随机投点法：在矩形$[-1,1]\times[0,e]$内随机投点

```{r}
# 随机投点法
# 输入：试投点数，随机种子（默认为1）
# 输出：积分估计值
method.1 <- function(N, seed=1)
{
    set.seed(seed)
    x <- runif(N,-1,1)
    y <- runif(N,0,exp(1))
    I <- 2*exp(1)*mean(y<=exp(x))
    I
}

# 测试
N <- 10000
I1.est <- method.1(N);I1.est
```

平均值法：

```{r}
method.2 <- function(N, seed=1)
{
    set.seed(seed)
    u <- runif(N,-1,1)
    I <- 2*mean(exp(u))
    I
}

# 测试
N <- 10000
I2.est <- method.2(N);I2.est
```

重要抽样法：可以利用梯形分布，取试投密度为
$$
g(x)=e^{-1}x+0.5,\quad x\in [-1,1]
$$

为得到服从$g(x)$的样本，可以生成标准均匀分布随机数$U$，再利用变换
$$
X = -\frac{e}{2}+\sqrt{2eU+1-e+\frac {e^2}{4}}
$$
即可得到$g(x)$的样本。

其中$g(x)$跟被积函数的对比如下：

```{r}
curve(exp(x),-1,1,ylim=c(0,3))
curve(exp(-1)*x+0.5,-1,1,add = TRUE,col="red")
```

```{r}
method.3 <- function(N, seed=1)
{
    set.seed(seed)
    u <- runif(N)
    x <- -exp(1)/2+sqrt(2*exp(1)*u+1-exp(1)+exp(2)/4)
    eta <- exp(x)/(exp(-1)*x+0.5)
    I <- mean(eta)
}

# 测试
N <- 10000
I3.est <- method.3(N);I3.est
```

分层抽样法：这里简单点，分为$[-1,0],[0,1]$两个区间，都使用平均值法：

```{r}
method.4 <- function(N, seed=1)
{
    set.seed(seed)
    n <- ceiling(N/2)
    # [-1,0]
    u <- runif(n,-1,0)
    I1 <- mean(exp(u))
    # [0,1]
    u <- runif(N-n)
    I2 <- mean(exp(u))
    
    I1+I2
}

# 测试
N <- 10000
I4.est <- method.4(N);I4.est
```

四种方法对比一下：

```{r}
df <- data.frame(
    `准确值` = I.true,
    `随机投点法` = I1.est,
    `平均值法` = I2.est,
    `重要抽样法` = I3.est,
    `分层抽样法` = I4.est
)
knitr::kable(df)
```

2. 没怎么看懂，先跳过咯

3.  

```{r}
B <- 1000
N <- 10000
seed <- 1:B
I1 <- map_dbl(seed,method.1,N=N)
var1 <- var(I1)
I2 <- map_dbl(seed,method.2,N=N)
var2 <- var(I2)
I3 <- map_dbl(seed,method.3,N=N)
var3 <- var(I3)
I4 <- map_dbl(seed,method.4,N=N)
var4 <- var(I4)

df <- data.frame(
    `随机投点法` = var1,
    `平均值法` = var2,
    `重要抽样法` = var3,
    `分层抽样法` = var4
)
rownames(df) <- "抽样分布方差估计"
knitr::kable(df,row.names = TRUE)
```

4. 直接利用3的一些结果：

```{r}
mae1 <- mean(abs(I1-I.true))
mae2 <- mean(abs(I2-I.true))
mae3 <- mean(abs(I3-I.true))
mae4 <- mean(abs(I4-I.true))

df <- data.frame(
    `随机投点法` = mae1,
    `平均值法` = mae2,
    `重要抽样法` = mae3,
    `分层抽样法` = mae4
)
rownames(df) <- "MAE估计"
knitr::kable(df,row.names = TRUE)
```

重要抽样法<分层平均值抽样法<平均值法<随机投点法。

### 习题3{-}

1. 先定义函数：

```{r}
fun.h <- function(x) ifelse(x>0&x<1,exp(-x)/(1+x^2),0);
fun.f.1 <- function(x) ifelse(x>0&x<1,1,0);
fun.f.2 <- function(x) ifelse(x>0,exp(-x),0);
fun.f.3 <- function(x) 1/(pi*(1+x^2));
fun.f.4 <- function(x) ifelse(x>0&x<1,exp(-x)/(1-exp(-1)),0);
fun.f.5 <- function(x) ifelse(x>0&x<1,4/(pi*(1+x^2)),0);
```

```{r}
## 绘图
ggplot()+
    xlim(0,1)+
    geom_function(fun=fun.h,aes(color="fun.h"))+
    geom_function(fun=fun.f.1,aes(color="fun.f.1"))+
    geom_function(fun=fun.f.2,aes(color="fun.f.2"))+
    geom_function(fun=fun.f.3,aes(color="fun.f.3"))+
    geom_function(fun=fun.f.4,aes(color="fun.f.4"))+
    geom_function(fun=fun.f.5,aes(color="fun.f.5"))
```

2. $I_1$的估计实际上是平均值法： 

```{r}
N <- 10000

# I1
u <- runif(N)
eta <- fun.h(u)
I1 <- mean(eta);I1
var1 <- var(eta)/N
```

$I_2$需要生成$e^{-x}$的样本，再判断是否在$(0,1)$内，满足就保留，再进行重要性采样。

```{r}
# I2
x <- rexp(2*N)
x <- x[x>0&x<1]
n <- length(x);n
x <- x[1:N]
eta <- n/2/N/(1+x^2)
I2 <- mean(eta);I2
var2 <- var(eta)/N
```

$f_3(x)$是柯西分布，先生成柯西分布随机数，再判断是否在$(0,1)$内，满足就保留，再进行重要性采样。

```{r}
# I3
x <- rcauchy(5*N)
x <- x[x>0 & x<1]
n <- length(x);n
x <- x[1:N]
eta <- pi*exp(-x)*n/5/N
I3 <- mean(eta);I3
var3 <- var(eta)/N
```

$f_4(x)$的分布函数为$F_4(x)=\frac{e^{-x}-1}{e^{-1}-1}$

```{r}
# I4
u <- runif(N)
x <- -log((exp(-1)-1)*u+1)
eta <- (1-exp(-1))/(1+x^2)
I4 <- mean(eta);I4
var4 <- var(eta)/N
```

```{r}
# I5
u <- runif(N)
x <- tan(pi*u/4)
eta <- pi*exp(-x)/4
I5 <- mean(eta);I5
var5 <- var(eta)/N
```

```{r}
df <- data.frame(
    `f1` = c(I1,var1),
    `f2` = c(I2,var2),
    `f3` = c(I3,var3),
    `f4` = c(I4,var4),
    `f5` = c(I5,var5)
)
rownames(df) <- c("I估计","I的方差估计")

knitr::kable(df,row.names = TRUE,digits = 9)
```

3. $f_1$的方差明显大于其他，是因为形状匹配度不及其他，另外2和4以及3和5的方法类似，方差也相差无几。

4.

```{r}
N <- 1000
m <- 10
u <- matrix(0.1*runif(m*N),m,N)
s <- seq(0,1,length.out = m+1)[-(m+1)]
u <- u+s
x <- exp(-u)/(1+u^2)/m
eta <- apply(x,1,mean)
I6 <- sum(eta);I6
var6 <- sum(apply(x,1,var))/m/N;var6

var1/var6  # 跟未分层的平均值法比较
```

5. 按照例13.2的方法，但是有一点问题就是，每层样本数$N_j=1$，那每层的方差都没法计算，导致总方差也没法计算呀...

```{r}
N <- 10000

u <- runif(N)
eta <- ((1:N)-1+u)/N
eta <- map_dbl(eta,fun.h)
I7 <- mean(eta);I7
```

