# 重要抽样法 {#sim-impsamp}

## 笔记

对部分例子自编码实现

### 例12.1

用随机投点、平均值法、重要抽样法计算$I=\int_0^1e^x\mathrm dx=e-1$，比较它们的精度

#### 随机投点法{-}

以$[0,1]\times[0,e]$作为矩形投点。

```{r}
N <- 10000
x <- runif(N)
y <- runif(N,0,exp(1))
phat <- mean(y<=exp(x))
I1.est <- exp(1)*phat  # 估计
I.true <- exp(1)-1 # 准确值
var1 <- exp(2)*phat*(1-phat)  # 渐进方差

## 定义函数用于求各种误差
# 输入：估计值I1.est，准确值I.true，序列方差var1
I.err <- function(I1.est,I.true,var1,N){
    ae1 <- abs(I1.est-I.true)  # 绝对误差
    re1 <- ae1/I.true  # 相对误差
    mre1 <- 0.8*sqrt(var1/N)/I1.est  # MRE
    I1 <- list(estimation = I1.est,AE = ae1,RE = re1,VAE = var1,MRE = mre1)
    I1
}

I1 <- I.err(I1.est,I.true,var1,N)
I1
```

### 平均值法

```{r}
N <- 10000
u <- exp(runif(N))
I2.est <- mean(u)  # 估计
var2 <- var(u)  # 渐进方差
I2 <- I.err(I2.est,I.true,var2,N)
I2
```

### 重要采样法

取提议分布为$g(x)=\frac23(1+x)$

```{r}
N <- 10000
u <- runif(N)
x <- sqrt(1+3*u)-1
y <- 1.5*exp(x)/(1+x)
I3.est <- mean(y)  # 估计
var3 <- var(y)  # 渐进方差
I3 <- I.err(I3.est,I.true,var3,N)
I3
```

### 比较

```{r}
knitr::kable(rbind(I1,I2,I3))
```

可以看到，重要抽样法得到的$I_3$在精度上要高于前两种方法。

## 习题

### 习题1{-}

1. 理论推导：

$$
\begin{align}
I=Eh(X)&=\int_{-\infty}^{+\infty}h(x)p(x)\mathrm dx\\
&= \int_{-\infty}^{+\infty}\left[\exp(-\frac12 (x-3)^2) + \exp(-\frac12 (x-6)^2)\right]\frac1{\sqrt{2\pi}}e^{\frac{x^2}2}\mathrm dx\\
&= \frac{e^{-9/4}}{\sqrt{2}}\int_{-\infty}^{+\infty}\mathcal N(\frac32,\frac12)\mathrm dx+\frac{e^{-9}}{\sqrt{2}}\int_{-\infty}^{+\infty}\mathcal N(3,\frac12)\mathrm dx\\
&= \frac{e^{-9/4}+e^{-9}}{\sqrt{2}}
\end{align}
$$

大约为：

```{r}
I.true <- (exp(-9/4)+exp(-9))/sqrt(2);I.true
```

2. 平均值法：

```{r}
N <- 1000
X <- rnorm(N)
fun_h <- function(x){
    exp(-(x-3)^2/2)+exp(-(x-6)^2/2)
}
eta <- fun_h(X)
I1.est <- mean(eta)
var1 <- var(eta)
I1 <- I.err(I1.est,I.true,var1,N)
I1
```

3. 重要抽样法：

不妨取试投密度函数为:
$$
g(x)=\frac12\mathcal N(3,1)+\frac12\mathcal N(6,1)
$$

由于：
$$
Eh(X)=\int_{-\infty}^{+\infty}h(x)p(x)\mathrm dx=\int_{-\infty}^{+\infty}h(x)\frac{p(x)}{g(x)}g(x)\mathrm dx
$$

所以一种重要性采样方法是，先从$g(x)$中分别采样$N$个样本$X_i$，求得其重要性权重为$p(X_i)/g(X_i)$，再对$h(X_i)$求加权均值即可。

```{r}
N <- 1000
u <- runif(N)
X <- rnorm(N,3,1)
X[u>0.5] <- X[u>0.5]+3  # N(6,1)
fun_g <- function(x){
    0.5*dnorm(x,3,1)+0.5*dnorm(x,6,1)
}
W <- dnorm(X)/fun_g(X)  # 重要性权重
eta <- W*fun_h(X)
I2.est <- mean(eta)
var2 <- var(eta)
I2 <- I.err(I2.est,I.true,var2,N)
I2
```

看一下试投密度函数跟$h(x)$的匹配度：
```{r}
curve(fun_h,0,10)
curve(fun_g,0,10,add = TRUE,col="red")
```


两种方法的误差比较：
```{r}
knitr::kable(rbind(I1,I2))
```

### 习题2{-}
1. 每轮生成$N$个随机数，生成$n$轮：

```{r}
# 估计概率
N <- 10^6
n <- 100
X <- matrix(rnorm(N*n),n,N)>4.5
m <- apply(X,1,mean)
m <- mean(m);m
```

估计概率大概是$`r m`$

```{r}
fun <- function(x) match(TRUE,x);
ma <- apply(X,1,fun)
ma <- mean(ma,na.rm = TRUE);ma
```

平均$`r ma`$个样本点中才能有一个样本点满足要求。

2. 此时的试投密度函数实际上是：

$$
g(x) = e^{-(x-4.5)}, \qquad x>4.5
$$

```{r}
N <- 1000
# 生成g(x)样本
X <- rexp(N,1)+4.5
eta <- dnorm(X)/exp(-X+4.5)
I.est <- mean(eta)
I.true <- pnorm(4.5,lower.tail = FALSE)
var <- var(eta)
I <- I.err(I.est,I.true,var,N)
I
```

效率提高太大了。

### 习题3{-}

略。

